【裁判字號】    90,上訴,48
【裁判日期】    891116
【裁判案由】    毒品危害防制條例
【裁判全文】
臺灣高等法院臺南分院刑事判決              九十年度上訴字第四八號  Ａ
      公  訴  人  台灣高等法院台南分院檢察署檢察官
      被      告  甲  ○  ○
      指定辯護人  本院公設辯護人  乙  ○  ○
右上訴人因被告違反毒品危害防制條例案件，不服臺灣臺南地方法院八十九年度訴字
第五八三號中華民國八十九年十一月十六日第一審判決（起訴案號：臺灣臺南地方法
院檢察署八十九年度營偵字第二四○號），提起上訴，本院判決如左：
      主      文
上訴駁回。
      理      由
一、公訴意旨略以：被告甲○○基於概括之犯意，自民國（下同）八十七年七月間起
    ，至八十八年二月間止，在台南縣東山鄉東山村三一九之二七號住處，及台南縣
    東山鄉東山村東山二七九號蕭富育住處，連續五、六次販賣第二級毒品安非他命
    予蕭富育（涉嫌施用毒品部分另案偵查中）施用，每包安非他命取價新台幣（下
    同）一千元牟利，因認被告甲○○涉有毒品危害防制條例第四條第二項販賣第二
    級毒品罪嫌云云。
二、公訴人認為被告甲○○涉有販賣安非他命罪嫌，無非以證人蕭富育證述曾向被告
    甲○○購買安非他命多次，為其所憑論據。
三、按犯罪事實應依證據認定之，無證據不得推定其犯罪事實，刑事訴訟法第一百五
    十四條定有明文。所謂犯罪事實之證據，係指足以認定被告確有犯罪行為之積極
    證據而言，該項證據且須適合被告犯罪事實之認定，始得採為斷罪資料（最高法
    院二十九年上字第三一○五號、五十三年台上字第二七五○判例參照）。
四、訊之被告甲○○堅決否認有何販賣安非他命犯行，辯稱：未賣安非他命予蕭富育
    ，係因八十七年間蕭富育至伊家中竊取金牌，為伊發現，家人不准伊與蕭富育來
    往，蕭富育因而可能懷恨誣陷等語。
五、按非法吸用毒品之人供出毒品來源因而破獲者，得減輕其刑，毒品危害防制條例
    第十七條定有明文。因此關於販賣安非他命案件，吸用者所為曾向被告購買安非
    他命之陳述，因屬有利於己之供詞，自須無瑕疵可指，且經調查又有其他證據足
    以證明與事實相符者，始得採為論罪科刑之論據。本件公訴人認為被告甲○○涉
    嫌非法販賣安非他命予蕭富育吸用，除蕭富育之供述外，別無其他確切證據可資
    佐證，揆諸前開說明，僅憑證人蕭富育供證，能否認定被告甲○○有販賣安非他
    命犯行，即非無疑！
六、本院經查證人蕭富育於警訊、偵查中及原審法院調查時雖均供稱被告甲○○曾販
    賣安非他命給渠施用，於警訊中供稱：「我於八十七年七月間起在甲○○家中以
    每一小包二級毒品價值新台幣一千元購得吸食，連續五、六次到八十八年二月四
    日止」（詳警卷第四頁第一行至第二行），於偵查中供稱：「於八十七年七月間
    起向甲○○以一小包一千元之代價購買安非他命，地點在我家及甲○○家中交易
    ，共買過五、六次」等語（詳偵查卷第三十一頁背面），然其於原審法院調查中
    則供稱：「（被告甲○○是否有賣安非他命給你？）有。賣二、三次，我和他是
    朋友，我去他家找他或打電話給他，告訴他我要買幾包，他拿給我，我交錢給他
    ，有一千的，有二千的，從八十八年開始買。有時候他拿到我家，有時候我去他
    家拿。買賣時只有我們二人在場」等語（詳原審卷第十五頁），以及「（有無向
    被告甲○○買過毒品？）有，八十七年的時候開始買過，向他買安非他命」、「
    我向被告甲○○買過三、四次」，經原審法院提示其上開警訊筆錄時則改稱：「
    時間太久，詳細時間及次數我記的不是很清楚，但是我確實有向他買安非他命。
    有時是我去他那裡拿，有時是他拿來給我。八十七年間，被告甲○○有來我家找
    我要我幫他賣安非他命，我拒絕他，後來我自己要吸，我向他拿沒給錢，欠他二
    、三千元，後來被告甲○○和一位朋友來我家找我要錢，有一次我身上只剩五百
    元，我向他買五百元的安非他命，我每次都買一千元」（見原審卷第五十二、五
    十三頁），足見證人蕭富育其對於曾向被告購買安非他命時間、次數、金額，所
    為供詞反覆不一，顯有瑕疵，實難採信。
七、本件警局所以移送被告涉犯販賣毒品犯行，係台南縣警察局新營分局刑事組於八
    十八年十二月廿八日下午十六時，通知證人蕭富育到警局調查有無吸食毒品安非
    他命，證人蕭富育於警員詢問下而供稱毒品係向被告購買（詳警卷第三頁至第四
    頁）。然警局並未至被告住處搜索，亦未自被告處查扣有電子秤、夾鍊袋等屬於
    販賣毒品工具在案。警局僅憑證人蕭富育一人供述，即遽認被告有涉犯販賣毒品
    犯行，自屬率斷。
八、綜上所述，本件依調查所得證據，僅以證人蕭富育證詞，實尚不足以證明被告甲
    ○○確有公訴人所指上開販賣安非他命犯行。此外，復查無其他積極證據足以證
    明被告甲○○有何販賣安非他命犯行。公訴人認為被告涉有販賣第二級毒品罪嫌
    ，尚屬不能證明，原審因予諭知被告無罪。本院經核原判決認事用法，並無不合
    ，檢察官上訴意旨，仍執前詞，指摘原判決不當，為無理由，應予駁回。
據上論斷，應依刑事訴訟法第三百六十八條，判決如主文。
本案經檢察官羅清溪到庭執行職務。
中    華    民    國      九十      年      二      月      二十七      日
                                  臺灣高等法院臺南分院刑事第五庭
                                      審判長法官  茆    臺    雲
                                            法官  蔡    長    林
                                            法官  董    武    全
右正本證明與原本無異。
檢察官如不服本判決，應於判決送達後十日內向本院提出上訴書。
                                      法院書記官  黃    全    忠
中    華    民    國      九十      年      三      月        七        日


司法院資訊處製作；財團法人民間司法改革基金會備份。
